# 请教陈版投资性房地产核算问题

提问人：onlyxiaohan06 时间：2020-04-01 08:05:20
陈版您好，实务中碰到案例请教您下：A公司吸收合并全资子公司B，无合并对价；合并日B公司账面有按公允价值模式计量投资性房地产一处，成本 200 万，公允价值变动 4800 万，合并日公允价值 5000 万，相关递延所得税负债1200 万；A公司账面投房均按成本模式计量，A公司计划把并入的B公司投房按成本法核算，账面价值按 5000 万计算；
想请教下：1.该房产在B公司按公允价值计量，A公司把并入的B公司投资性房地产按成本模式计量，是否违背准则规定的已采用公允价值模式计量的投资性房地产，不得从转为成本。
2.如可按成本模式计量，初始账面价值是 5000 万，还是 200 万（如成本为 200 万，需冲减未分配利润 3600 万，递延所得税负债 1200 万），目前尚未找到准确依据，想请教下，万分感谢

回答人：chenyiwei
要考虑：以往A的会计政策是否始终是对投资性房地产采用成本模式进行后续计量？以往在编制A的合并报表时，是否将B报表中以公允价值模式计量的投资性房地产调整为成本模式后纳入合并报表？
如果是，则A在吸收合并B时，该项投资性房地产的入账价值应当是其在A的合并报表层面的账面价值，即以原始成本 200 万为基础扣减历年累计折旧后的账面价值。相应地，对原有的递延所得税资产、负债也应当进行重新计算，这取决于母公司的主管税务机关认可后续折旧、摊销按何种基础计算扣除。